【裁判字號】    98,訴,851
【裁判日期】    980929
【裁判案由】    違反毒品危害防制條例
【裁判全文】
臺灣屏東地方法院刑事判決               98年度訴字第851號
公  訴  人  臺灣屏東地方法院檢察署檢察官
被      告  甲○○
                    （另案在監執行）
上列被告因違反毒品危害防制條例案件，經檢察官提起公訴（98
年度毒偵字第686 號），本院於準備程序進行中，因被告就被訴
事實為有罪之陳述，經告知簡式審判程序意旨，並聽取公訴人及
被告之意見後，本院合議庭裁定由受命法官獨任依簡式審判程序
審理，判決如下：
    主  文
甲○○施用第一級毒品，累犯，處有期徒刑拾月。
    事  實
一、甲○○前於民國91年間因施用毒品案件，經本院以91年度毒
    聲字第945 號裁定觀察、勒戒，因認無繼續施用毒品之傾向
    ，於91年9 月3 日出所，嗣由臺灣屏東地方法院檢察署檢察
    官以91年度毒偵字第954 號為不起訴處分確定。於93年間因
    施用毒品案件，經本院以93年度訴字第844 號判決判處有期
    徒刑8 月確定，於94年11月20日縮短刑期執行完畢；又於95
    年間因施用毒品案件，經本院以95年度訴字第280 號判決判
    處有期徒刑1 年確定，於96年7 月10日縮短刑期執行完畢。
    詎其仍不知悔改，竟基於施用第一級毒品海洛因之犯意，於
    98 年2月3 日12時許，在屏東縣屏東市○○路6 之1 號住處
    廁所內，以將海洛因摻水稀釋後置入針筒內施打之方式，施
    用第一級毒品海洛因1 次。嗣於98年2 月7 日12時30分許，
    因其為毒品列管之人口，為警至其上開住處查訪時發現其右
    手肘處有注射針孔痕跡，經其同意採尿送驗，結果呈嗎啡陽
    性反應（即海洛因水解後之反應）而獲上情。
二、案經屏東縣政府警察局屏東分局報告台灣屏東地方法院檢察
    署檢察官偵查起訴。
    理  由
一、本件被告甲○○所犯係死刑、無期徒刑、最輕本刑為3 年以
    上有期徒刑以外之罪，其於準備程序就前揭被訴事實為有罪
    之陳述，經受命法官告知簡式審判程序之旨，並聽取其與公
    訴人之意見後，本院認無不得或不宜改依簡式審判程序進行
    之情事，依刑事訴訟法第273 條之1 第1 項、第284 條之1
    規定，裁定本件由受命法官獨任進行簡式審判程序，合先敘
    明。
二、上揭犯罪事實，業據被告於警詢及本院審理中均坦承不諱；
    且被告於98年2 月7 日為警查獲後所採集之尿液，經屏東縣
    政府警察局屏東分局歸來派出所員警初步檢驗後，再送台灣
    檢驗科技股份有限公司檢驗結果，呈嗎啡（即海洛因水解後
    之反應）之陽性反應，此有台灣檢驗科技股份有限公司98年
    2 月24日編號KＺ000000000000號濫用藥物尿液檢驗報告、屏
    東縣政府警察局屏東分局查獲毒品危害防制條例案毒品初步
    檢驗報告單、屏東縣政府警察局屏東分局歸來派出所毒品案
    件涉嫌人尿液採證編號姓名對照表各1 紙、初步檢驗照片2
    幀在卷可稽。上述鑑驗結果，係檢驗機關本於專業知識及以
    精密儀器或科學檢驗方法所得之結論，自可憑信，綜上足認
    ，本案事證明確，被告上開犯行應堪認定。
三、被告前於91年間因施用毒品案件，經本院以91年度毒聲字第
    945 號裁定觀察、勒戒，因認無繼續施用毒品之傾向，於91
    年9 月3 日出所，嗣由台灣屏東地方法院檢察署檢察官以91
    年度毒偵字第954 號為不起訴處分確定。又於93年間因施用
    毒品案件，經本院以93年度訴字第844 號判決判處有期徒刑
    8 月確定；復於95年間因施用毒品案件，經本院以95年度訴
    字第28 0號判決判處有期徒刑1 年確定，有台灣高等法院被
    告前案紀錄表可稽，是被告已於觀察勒戒執行完畢後5 年內
    再犯毒品案件，並經判處罪刑確定，本件雖於觀察勒戒執行
    完畢後5 年後再犯，仍應依法論罪科刑（最高法院97年度第
    5 次刑事庭會議決議意旨參照）。
四、查海洛因屬毒品危害防制條例第2 條第2 項第1 款所稱之第
    一級毒品，不得持有、施用，被告竟持以施用，核其所為，
    係犯同條例第10條第1 項之施用第一級毒品罪。其施用前持
    有海洛因之低度行為，應為施用之高度行為所吸收，不另論
    罪。又被告有事實欄所載之前案紀錄，此有前揭臺灣高等法
    院被告前案紀錄表可按，其受有期徒刑執行完畢後，5 年內
    故意再犯本件有期徒刑以上之罪，為累犯，應依刑法第47條
    第1 項規定，加重其刑。爰審酌被告前因施用毒品案件，已
    經觀察、勒戒執行完畢後，仍不思悔改，徹底袪除施用毒品
    之惡習，竟又施用海洛因，益顯其無戒絕毒品之意且繼續沈
    淪毒海之中，意志力甚為薄弱，惟念及其施用毒品之犯行，
    在本質上乃屬戕害自己身心健康之行為，尚未害及他人，犯
    後坦承犯行並配合驗尿，態度尚佳及生活狀況、教育程度等
    一切情狀，量處如主文所示之刑。
據上論斷，應依刑事訴訟法273 條之1 第1 項、第299 條第1 項
前段，毒品危害防制條例第10條第1 項，刑法第11條前段、第47
條第1 項，判決如主文。
本案經檢察官李秀玲到庭執行職務
中    華    民    國    98    年    9     月    29    日
                  刑事第二庭    法  官  劉怡孜
以上正本證明與原本無異。
如不服本判決應於收受判決後10日內向本院提出上訴書狀，並
應敘述具體理由；其未敘述上訴理由者，應於上訴期間屆滿後
20日內向本院補提理由書（均須按他造當事人之人數附繕本）
「切勿逕送上級法院」。
中    華    民    國    98    年    9     月    29    日
                                書記官  馮得弟
附錄本案論罪科刑法條全文
毒品危害防制條例第10條第1項：
施用第一級毒品者，處 6 月以上 5 年以下有期徒刑。


司法院資訊處製作；財團法人民間司法改革基金會備份。
